【裁判字號】    97,上易,1386
【裁判日期】    970826
【裁判案由】    竊盜
【裁判全文】
臺灣高等法院臺中分院刑事判決        97年度上易字第1386號
上  訴  人  臺灣彰化地方法院檢察署檢察官
被      告  丙○○
                    （現另案於台灣彰化監獄彰化分監執行中
選任辯護人  林溢根  律師
上列上訴人因被告竊盜案件，不服臺灣彰化地方法院97年度易字
第801號中華民國97年6月10日第一審判決（起訴案號：臺灣彰化
地方法院檢察署97年度偵字第3535號、97年度偵緝字第222、223
號），提起上訴，本院判決如下：
    主  文
原判決關於如附表編號13部分及定執行刑部分撤銷。
丙○○犯如附表編號13所示之罪，累犯，處如附表編號13所示之
刑。
其他上訴駁回。
本判決第二項所處之刑，與上訴駁回部分所處之刑，應執行有期
徒刑肆年，並於刑之執行前，令入勞動場所強制工作，其期間為
參年。扣案之鑰匙壹支沒收。
    事  實
一、丙○○（原名李志晃）前曾多次竊盜案件，經臺灣彰化地方
    法院以84年度訴字第903號、87年度易字第437號、87年度易
    字第1436號，分別判處有期徒刑10月、1年、1年2月確定，
    另因贓物案件，經同院以87年度易字第1237號判處有期徒刑
    3月確定，均經執行完畢，又因贓物、竊盜案件，經同院以9
    4年度簡字第170號、94年度易字第509號，分別判處有期徒
    刑5月、6月，並經定應執行有期徒刑9月，得易科罰金確定
    ，甫於95年2月23日易科罰金執行完畢。再因竊盜案件，經
    同院以95年度易字第1021號判處有期徒刑7月（嗣經減刑為
    有期徒刑3月15日）確定，尚未執行完畢。詎丙○○仍不知
    悔改，復因欠缺尊重他人財產權之正確觀念，為圖自己所有
    之不法利益，任意竊取他人之物，對於竊盜犯罪已成為日常
    之慣性行為，而有犯罪之習慣，乃分別單獨基於意圖為自己
    所有之犯意、或與江朝秋（另經原審以97年度易字第226號
    判處罪刑，現上訴中）共同基於意圖為自己所有之犯意聯絡
    （各如附表所示），於附表所示之時間、地點，以附表所示
    之方法，竊取如附表所示之人所有之物品，得手後據為己有
    、或變賣花用。嗣經警調閱監視錄影畫面比對而循線查獲，
    並扣得其所有供如附表編號14所示竊盜所用之鑰匙1支。
二、案經彰化縣警察局田中分局、台中縣警察局霧峰分局分別報
    告臺灣彰化地方法院檢察署檢察官偵查起訴及由該署檢察官
    移送併辦（97年度偵字第6260號）。
    理  由
一、訊據被告丙○○對於上開犯罪事實供認不諱，核與證人即共
    犯江朝秋證述之竊盜情節、及證人即被害人子○○、甲○○
    、戊○○、乙○○、丑○○、寅○○、癸○○、庚○○、壬○○、辛○○、卯○○、丁○○、己○○、陳炯苗，及證人
    劉欣怡等人證述之失竊情節均相符，並有監視錄影畫面翻拍
    照片、查獲照片及被告江朝秋於偵訊中結證所繪其行竊使用
    之梅花扳手簡圖等件附卷、鑰匙1支扣案可稽，又有被告使
    用之門號0000000000、0000000000號、共犯江朝秋使用之門
    號0000000000號行動電話，於96年10月1日至96年11月4日雙
    向通聯紀錄在卷可按，足徵被告之上開自白與事實相符，堪
    足採信。是罪證明確，被告之犯行堪以認定。
二、按被告以外之人於審判外之陳述，雖不符刑事訴訟法第159
    條之1至第159條之4之規定，而經當事人於審判程序同意作
    為證據，法院審酌該言詞陳述或書面陳述作成時之情況，認
    為適當者，亦得為證據。當事人、代理人或辯護人於法院調
    查證據時，知有第159條第1項不得為證據之情形，而未於言
    詞辯論終結前聲明異議者，視為有前項之同意，刑事訴訟法
    第159條之5第1項、第2項定有明文。立法意旨在於傳聞證據
    未經當事人之反對詰問予以核實，原則上先予排除，惟若當
    事人已放棄詰問或未聲明異議，基於證據資料愈豐富，愈有
    助於真實發現之理念，且強化言詞辯論主義，法院自可承認
    該傳聞證據例外擁有證據能力。查本件被告對於證人江朝秋
    、子○○、甲○○、戊○○、乙○○、丑○○、寅○○、癸○○、庚○○、壬○○、辛○○、卯○○、丁○○、己○○
    、陳炯苗、劉欣怡等人上開於審判外陳述之證據能力，並未
    於言詞辯論終結前聲明異議，依刑事訴訟法第159條之5第2
    項之規定，視為同意作為證據，且本院審酌上開證人均係於
    案發後不久所為之陳述，記憶猶新，又非在非自由意志之情
    況下所為之陳述，所陳自較符事實，認該言詞陳述適當，依
    刑事訴訟法第159條之5第1項之規定，自得為證據。
三、按刑法上所謂兇器，其種類並無限制，凡客觀上對於人之生
    命、身體、安全構成威脅，具有危險性之兇器均屬之，且祇
    須行竊時攜帶此種具有危險性之兇器為已足，並不以攜帶之
    初有行兇之意圖為必要（最高法院79年臺上字第5253號判例
    參照）。又扳手、鉗子、起子等物，客觀上均足對人之生命
    、身體、安全構成威脅，應認為行兇器具，持以行竊應成立
    加重竊盜罪（最高法院76年度臺上字第3929號判決參照）。
    經查，如附表編號1至13所示之未扣案之梅花扳手，各為被
    告供犯如附表編號1至13犯行所用之物，且可用以拆卸螺絲
    ，業據被告陳明在卷，足認該梅花扳手質地堅硬，在客觀上
    顯對人之生命、身體、安全構成威脅，均係具有危險性之兇
    器無訛。核被告所為，關於如附表編號1至13部分，均係犯
    刑法第321條第1項第3款之攜帶兇器竊盜罪；關於如附表編
    號14部分，係犯刑法第320條第1項之普通竊盜罪。又被告如
    附表編號1、2、4至12所示之犯行，與共犯江朝秋間具有犯
    意聯絡及行為分擔，均為共同正犯。另被告所犯之上開14次
    竊盜罪間犯意各別，行為互殊，應分論併罰。又被告前曾因
    犯贓物、竊盜案件，經台灣彰化地方法院以94年度簡字第17
    0號、94年度易字第509號，分別判處有期徒刑5月、6月，並
    經定應執行有期徒刑9月，得易科罰金確定，甫於95年2月23
    日易科罰金執行完畢，有台灣高等法院被告前案紀錄表附卷
    可按，其於有期徒刑執行完畢5年內故意犯本件有期徒刑之
    各罪，均為累犯，均應依刑法第47條第1項之規定加重其刑
    。另移送併辦部分（即竊取車號QI-5385號自小客車部分）
    與起訴之如附表編號13所示之車牌部分，係屬同一事實，為
    實質上一罪，為起訴效力所及，本院自應併予審判。原審就
    如附表編號13所示部分予以論罪科刑，固非無見，惟查被告
    該次犯行除竊取被害人己○○所有車號QI-5385號自小客車
    之車牌2面外，並竊取該自小客車1輛，業據被告自承在卷，
    並經證人己○○證述屬實，原判決認被告僅竊取上開車牌2
    面，與事實不符，自有可議。檢察官上訴意旨執此指摘原判
    決此部分不當，非無理由，應由本院將原判決關於此部分及
    定執行刑部分予以撤銷改判。爰審酌被告素行不佳，前曾有
    多次犯罪前科（詳如後述），猶不知悔改，復再犯本件之罪
    ，及其犯罪之動機、目的、手段、所生危害，暨其竊得上開
    自小客車價值不貲，惟犯後坦承犯行、態度尚佳等一切情狀
    ，量處被告如主文第2項所示之刑，以示懲儆。至其餘部分
    （即附表編號1、2、3、4、5、6、7、8、9、10、11、12、1
    4所示部分），原審調查後，適用刑法第28條、第321條第1
    項第3款、第320條第1項、第47條第1項、第51條第5款、第
    38條第1項第2款、刑法施行法第1條之1、竊盜犯贓物犯保安
    處分條例第3條第1項、第4條、第5條第1項前段，並審酌被
    告前曾因多次竊盜案件，經臺灣彰化地方法院以84年度訴字
    第903號、87年度易字第437號、87年度易字第1436號，分別
    判處有期徒刑10月、1年、1年2月確定，另因贓物案件，經
    同院以87年度易字第1237號判處有期徒刑3月確定，均經執
    行完畢，又因贓物、竊盜案件，經同院以94年度簡字第170
    號、94年度易字第509號，分別判處有期徒刑5月、6月，並
    經定應執行有期徒刑9月，得易科罰金確定，甫於95年2月23
    日易科罰金執行完畢。再因竊盜案件，經同院以95年度易字
    第1021號判處有期徒刑7月（嗣經減刑為有期徒刑3月15日）
    確定，尚未執行完畢，亦有台灣高等法院被告前案紀錄表附
    卷可按，卻仍不知悔改，不知尊重他人財產權亦不思正當工
    作，為求不法利益，即屢犯本案竊盜犯行，及其犯罪之手段
    、被害人之損害、犯罪後坦承犯行之態度等一切情狀，分別
    量處被告如附表編號1、2、3、4、5、6、7、8、9、10、11
    、12、14所示之刑，以示懲儆。又扣案之上開鑰匙1支係被
    告所有供如附表編號14犯罪所用之物，亦據被告陳明在卷，
    並依法宣告沒收之；另說明未扣案供本案如附表編號1至13
    所示竊盜犯行所用之梅花扳手，雖係被告或共犯江朝秋所有
    ，惟並未扣案，且非屬違禁物，為免將來執行困難，故不予
    宣告沒收云云，認事用法核無違誤，量刑亦妥適。檢察官上
    訴意旨指摘原判決此部分量刑過輕，並無理由，應予駁回。
    又上訴駁回部分與撤銷改判部分，應合併定其應執行刑。
四、又18歲以上之竊盜犯、贓物犯，有犯罪之習慣，經宣告應執
    行之刑達1年以上者，得於刑之執行前，令入勞動場所強制
    工作，竊盜犯贓物犯保安處分條例第2條第4項、第3條第1項
    定有明文。查本件被告素行不佳，前曾有多次竊盜案件，經
    臺灣彰化地方法院以84年度訴字第903號、87年度易字第437
    號、87年度易字第1436號，分別判處有期徒刑10月、1年、1
    年2月確定，另因贓物案件，經同院以87年度易字第1237號
    判處有期徒刑3月確定，均經執行完畢，又因贓物、竊盜案
    件，經同院以94年度簡字第170號、94年度易字第509號，分
    別判處有期徒刑5月、6月，並經定應執行有期徒刑9月，得
    易科罰金確定，甫於95年2月23日易科罰金執行完畢。再因
    竊盜案件，經同院以95年度易字第1021號判處有期徒刑7月
    （嗣經減刑為有期徒刑3月15日）確定，有台灣高等法院被
    告前案紀錄表足憑，詎被告猶不知悔改，復再先後犯本件14
    次竊盜犯行，足見其以竊盜犯罪為日常之慣性行為，有犯罪
    之習慣，且本件應執行之刑亦達1年以上（有期徒刑4年），
    本院審酌其於前案及本案犯罪之一切情狀，認僅處以有期徒
    刑之刑，尚不能促其警惕戒免惡習，並審酌其行為之常習性
    、嚴重性、危險性及對未來行為之期待性，認確有必要強制
    被告從事勞動，學習一技之長及正確之謀生觀念，使其日後
    重返社會，能適應社會生活，而宣告保安處分，命其於刑之
    執行前，令入勞動場所強制工作，亦符合比例原則，以期協
    助被告再社會化之功能，及改善被告潛在之危險性格，達成
    根治犯罪原因、預防犯罪之特別目的，爰並依竊盜犯贓物犯
    保安處分條例第3條第1項之規定，宣告被告應於竊盜罪所處
    應執行之刑執行前，令入勞動場所施以強制工作3年。
五、據上論結，應依刑事訴訟法第369條第1項前段、第364條、
    第299條第1項前段、第368條、刑法第321條第1項第3款、第
    47條第1項、第51條第5款、竊盜犯贓物犯保安處分條例第3
    條第1項、第4條、第5條第1項前段，判決如主文。
本案經檢察官辰○○到庭執行職務。
中    華    民    國    97    年    8     月    26    日
            刑事第八庭  審判長法  官  羅  得  村
                              法  官  吳  進  發
                              法  官  劉  榮  服
上列正本證明與原本無異。
不得上訴。
                              書記官  周  巧  屏
中    華    民    國    97    年    8     月    26    日
附錄本案論罪科刑法條全文
中華民國刑法第320條：
意圖為自己或第三人不法之所有，而竊取他人之動產者，為竊盜
罪，處5年以下有期徒刑、拘役或5百元以下罰金。
意圖為自己或第三人不法之利益，而竊佔他人之不動產者，依前
項之規定處斷。
前二項之未遂犯罰之。
中華民國刑法第321條：
犯竊盜罪而有左列情形之一者，處六月以上、五年以下有期徒刑
：
一、於夜間侵入住宅或有人居住之建築物、船艦或隱匿其內而犯
之者。
二、毀越門扇、牆垣或其他安全設備而犯之者。
三、攜帶兇器而犯之者。
四、結夥三人以上而犯之者。
五、乘火災、水災或其他災害之際而犯之者。
六、在車站或埠頭而犯之者。
前項之未遂犯罰之。
附表：
┌─┬────┬────┬───┬────────────┬───┬───────┐
│編│ 時  間 │地    點│被害人│行為人、犯罪手段及所得財│所犯  │    主   文   │
│號│（民國）│        │      │物（新臺幣）            │法條  │              │
├─┼────┼────┼───┼────────────┼───┼───────┤
│1 │96年10月│彰化縣彰│子○○│丙○○與江朝秋，攜帶江朝│刑法第│丙○○共同犯攜│
│  │4日凌晨 │化市瑞陽│      │秋所有客觀上足供兇器使用│321條 │帶兇器竊盜罪，│
│  │2時許   │街22號旁│      │之梅花扳手1支（未扣案） │第1項 │累犯，處有期徒│
│  │        │        │      │，至左揭地點，共同持上開│第3款 │刑拾月。      │
│  │        │        │      │梅花扳手竊取子○○所有車│      │              │
│  │        │        │      │號3038-LK自小貨車之排氣 │      │              │
│  │        │        │      │管觸媒轉換器1組【價值約 │      │              │
│  │        │        │      │6,000元】，得手後變賣予 │      │              │
│  │        │        │      │不知情之流動資源回收商，│      │              │
│  │        │        │      │得款200元朋分花用。     │      │              │
├─┼────┼────┼───┼────────────┼───┼───────┤
│2 │96年10月│彰化縣彰│甲○○│丙○○與江朝秋，攜帶江朝│刑法第│丙○○共同犯攜│
│  │4日凌晨 │化市瑞陽│      │秋所有客觀上足以對人之生│321條 │帶兇器竊盜罪，│
│  │2時許   │街22號旁│      │命、身體、安全構成威脅可│第1項 │累犯，處有期徒│
│  │        │        │      │供兇器使用之梅花扳手1支 │第3款 │刑拾月。      │
│  │        │        │      │（未扣案），至左揭地點，│      │              │
│  │        │        │      │共同持上開梅花扳手竊取王│      │              │
│  │        │        │      │有豐所有車號9397-JW自小 │      │              │
│  │        │        │      │貨車之排氣管觸媒轉換器1 │      │              │
│  │        │        │      │組【價值約10,000元】，得│      │              │
│  │        │        │      │手後變賣予不知情之流動資│      │              │
│  │        │        │      │源回收商，得款200元朋分 │      │              │
│  │        │        │      │花用。                  │      │              │
├─┼────┼────┼───┼────────────┼───┼───────┤
│3 │96年10月│彰化縣秀│戊○○│丙○○攜帶其所有客觀上足│刑法第│丙○○犯攜帶兇│
│  │28日凌晨│水鄉民生│      │以對人之生命、身體、安全│321條 │器竊盜罪，累犯│
│  │0時許   │街121號 │      │構成威脅可供兇器使用之梅│第1項 │，處有期徒刑捌│
│  │        │前      │      │花扳手1支（未扣案），至 │第3款 │月。          │
│  │        │        │      │左揭地點，持上開梅花扳手│      │              │
│  │        │        │      │下手竊取戊○○所有車號  │      │              │
│  │        │        │      │QI-2873號自小客車之車牌2│      │              │
│  │        │        │      │面，得手後據為己有。    │      │              │
├─┼────┼────┼───┼────────────┼───┼───────┤
│4 │96年10月│彰化縣員│乙○○│丙○○與江朝秋攜帶江朝秋│刑法第│丙○○共同犯攜│
│  │28日凌晨│林鎮林厝│      │所有客觀上足以對人之生命│321條 │帶兇器竊盜罪，│
│  │1時許   │里山腳路│      │、身體、安全構成威脅可供│第1項 │累犯，處有期徒│
│  │        │1段177號│      │兇器使用之梅花扳手1支（ │第3款 │刑拾月。      │
│  │        │前      │      │未扣案），至左揭地點，共│      │              │
│  │        │        │      │同持上開梅花扳手竊取李文│      │              │
│  │        │        │      │亮所有車號PQ-7035號自小 │      │              │
│  │        │        │      │貨車之電池1個【價值約   │      │              │
│  │        │        │      │5,000元】，得手後變賣予 │      │              │
│  │        │        │      │不知情之流動資源回收商，│      │              │
│  │        │        │      │得款600元朋分花用。     │      │              │
├─┼────┼────┼───┼────────────┼───┼───────┤
│5 │96年10月│彰化縣社│丑○○│丙○○與江朝秋攜帶江朝秋│刑法第│丙○○共同犯攜│
│  │28日凌晨│頭鄉斜和│      │所有客觀上足以對人之生命│321條 │帶兇器竊盜罪，│
│  │1時多許 │村山腳路│      │、身體、安全構成威脅可供│第1項 │累犯，處有期徒│
│  │        │4段200號│      │兇器使用之梅花扳手1支（ │第3款 │刑拾月。      │
│  │        │前      │      │未扣案），至左揭地點，共│      │              │
│  │        │        │      │同持上開梅花扳手竊取劉寬│      │              │
│  │        │        │      │洪所有車號PX-7596號自小 │      │              │
│  │        │        │      │貨車之電池1個【價值約   │      │              │
│  │        │        │      │4,800元】，得手後變賣予 │      │              │
│  │        │        │      │不知情之流動資源回收商，│      │              │
│  │        │        │      │得款600元朋分花用。     │      │              │
├─┼────┼────┼───┼────────────┼───┼───────┤
│6 │96年10月│彰化縣社│寅○○│丙○○與江朝秋攜帶江朝秋│刑法第│丙○○共同犯攜│
│  │28日凌晨│頭鄉平和│      │所有客觀上足以對人之生命│321條 │帶兇器竊盜罪，│
│  │2時許   │村山腳路│      │、身體、安全構成威脅可供│第1項 │累犯，處有期徒│
│  │        │3段201前│      │兇器使用之梅花扳手1支（ │第3款 │刑拾月。      │
│  │        │        │      │未扣案），至左揭地點，共│      │              │
│  │        │        │      │同持上開梅花扳手竊取蕭明│      │              │
│  │        │        │      │賢所有車號3028-NE號自小 │      │              │
│  │        │        │      │貨車之電池1個【價值約   │      │              │
│  │        │        │      │4,000元】，得手後變賣予 │      │              │
│  │        │        │      │不知情之流動資源回收商，│      │              │
│  │        │        │      │得款600元朋分花用。     │      │              │
├─┼────┼────┼───┼────────────┼───┼───────┤
│7 │96年10月│彰化縣員│癸○○│丙○○與江朝秋攜帶江朝秋│刑法第│丙○○共同犯攜│
│  │31日凌晨│林鎮振興│      │所有客觀上足以對人之生命│321條 │帶兇器竊盜罪，│
│  │2時40分 │里山腳路│      │、身體、安全構成威脅可供│第1項 │累犯，處有期徒│
│  │許      │2段589巷│      │兇器使用之梅花扳手1支（ │第3款 │刑捌月。      │
│  │        │30號旁  │      │未扣案），至左揭地點，共│      │              │
│  │        │        │      │同持上開梅花扳手竊取黃政│      │              │
│  │        │        │      │杰所有車號PK-3438號自小 │      │              │
│  │        │        │      │客車之車牌2面，得手後據 │      │              │
│  │        │        │      │為己有。                │      │              │
├─┼────┼────┼───┼────────────┼───┼───────┤
│8 │96年10月│彰化縣社│庚○○│丙○○與江朝秋攜帶江朝秋│刑法第│丙○○共同犯攜│
│  │31日凌晨│頭鄉朝興│      │所有客觀上足以對人之生命│321條 │帶兇器竊盜罪，│
│  │3時許   │村山腳路│      │、身體、安全構成威脅可供│第1項 │累犯，處有期徒│
│  │        │2段548號│      │兇器使用之梅花扳手1支（ │第3款 │刑拾月。      │
│  │        │對面    │      │未扣案），至左揭地點，共│      │              │
│  │        │        │      │同持上開梅花扳手竊取翁文│      │              │
│  │        │        │      │牆所有車號QI-6053號自小 │      │              │
│  │        │        │      │貨車之電池1個【價值約   │      │              │
│  │        │        │      │3,800元】，得手後變賣予 │      │              │
│  │        │        │      │不知情之流動資源回收商，│      │              │
│  │        │        │      │得款600元朋分花用。     │      │              │
├─┼────┼────┼───┼────────────┼───┼───────┤
│9 │96年10月│彰化縣田│壬○○│丙○○與江朝秋攜帶江朝秋│刑法第│丙○○共同犯攜│
│  │31日凌晨│中鎮復興│      │所有客觀上足以對人之生命│321條 │帶兇器竊盜罪，│
│  │3時40分 │里山腳路│      │、身體、安全構成威脅可供│第1項 │累犯，處有期徒│
│  │許      │4段39號 │      │兇器使用之梅花扳手1支（ │第3款 │刑拾月。      │
│  │        │前      │      │未扣案），至左揭地點，共│      │              │
│  │        │        │      │同持上開梅花扳手竊取游文│      │              │
│  │        │        │      │義所有車號PF-0612號自小 │      │              │
│  │        │        │      │貨車之電池1個【價值約   │      │              │
│  │        │        │      │4,800元】，得手後變賣予 │      │              │
│  │        │        │      │不知情之流動資源回收商，│      │              │
│  │        │        │      │得款600元朋分花用。     │      │              │
├─┼────┼────┼───┼────────────┼───┼───────┤
│10│96年10月│彰化縣田│辛○○│丙○○與江朝秋攜帶江朝秋│刑法第│丙○○共同犯攜│
│  │31日凌晨│中鎮復興│      │所有客觀上足以對人之生命│321條 │帶兇器竊盜罪，│
│  │3時44分 │里山腳路│      │、身體、安全構成威脅可供│第1項 │累犯，處有期徒│
│  │許      │4段20號 │      │兇器使用之梅花扳手1支（ │第3款 │刑拾月。      │
│  │        │庭院前  │      │未扣案），至左揭地點，共│      │              │
│  │        │        │      │同持上開梅花扳手竊取陳柏│      │              │
│  │        │        │      │勳所有車號M9-2037（起訴 │      │              │
│  │        │        │      │書誤載為2073）號自小貨車│      │              │
│  │        │        │      │之電池1個【價值約5,800元│      │              │
│  │        │        │      │】，得手後變賣予不知情之│      │              │
│  │        │        │      │流動資源回收商，得款600 │      │              │
│  │        │        │      │元朋分花用。            │      │              │
├─┼────┼────┼───┼────────────┼───┼───────┤
│11│96年10月│彰化縣二│卯○○│丙○○與江朝秋攜帶江朝秋│刑法第│丙○○共同犯攜│
│  │31日凌晨│水鄉合和│      │所有客觀上足以對人之生命│321條 │帶兇器竊盜罪，│
│  │4時許   │村山腳路│      │、身體、安全構成威脅可供│第1項 │累犯，處有期徒│
│  │        │2段482號│      │兇器使用之梅花扳手1支（ │第3款 │刑拾月。      │
│  │        │對面    │      │未扣案），至左揭地點，共│      │              │
│  │        │        │      │同持上開梅花扳手竊取謝誌│      │              │
│  │        │        │      │明所有車號C6-3100號自小 │      │              │
│  │        │        │      │貨車之電池1個【價值約   │      │              │
│  │        │        │      │4,500元】，得手後變賣予 │      │              │
│  │        │        │      │不知情之流動資源回收商，│      │              │
│  │        │        │      │得款600元朋分花用。     │      │              │
├─┼────┼────┼───┼────────────┼───┼───────┤
│12│96年10月│彰化縣二│丁○○│丙○○與江朝秋攜帶江朝秋│刑法第│丙○○共同犯攜│
│  │31日凌晨│水鄉合和│      │所有客觀上足以對人之生命│321條 │帶兇器竊盜罪，│
│  │4時許   │村山腳路│      │、身體、安全構成威脅可供│第1項 │累犯，處有期徒│
│  │        │2段480號│      │兇器使用之梅花扳手1支（ │第3款 │刑拾月。      │
│  │        │對面    │      │未扣案），至左揭地點，共│      │              │
│  │        │        │      │同持上開梅花扳手竊取李謀│      │              │
│  │        │        │      │蒼所有車號K3-2876號自小 │      │              │
│  │        │        │      │貨車之電池1個【價值約   │      │              │
│  │        │        │      │4,500元】，得手後變賣予 │      │              │
│  │        │        │      │不知情之流動資源回收商，│      │              │
│  │        │        │      │得款600元朋分花用。     │      │              │
├─┼────┼────┼───┼────────────┼───┼───────┤
│13│97年3月4│彰化縣彰│己○○│丙○○攜帶其所有客觀上足│刑法第│丙○○犯攜帶兇│
│  │日凌晨2 │化市彰鹿│      │以對人之生命、身體、安全│321條 │器竊盜罪，累犯│
│  │時許    │路154號 │      │構成威脅可供兇器使用之梅│第1項 │，處有期徒刑壹│
│  │        │前      │      │花扳手1支（未扣案），至 │第3款 │年。          │
│  │        │        │      │左揭地點，持上開梅花扳手│      │              │
│  │        │        │      │下手竊取己○○所有車號  │      │              │
│  │        │        │      │QI-5385號自小客車1輛（包│      │              │
│  │        │        │      │括車牌2面），得手後據為 │      │              │
│  │        │        │      │己有。                  │      │              │
├─┼────┼────┼───┼────────────┼───┼───────┤
│14│97年4月5│彰化縣秀│陳炯苗│丙○○以其所有之鑰匙1支 │刑法第│丙○○犯竊盜罪│
│  │日夜間9 │水鄉彰水│      │（扣案），至左揭地點，下│320條 │，累犯，處有期│
│  │時許    │路2段662│      │手竊取陳炯苗所有車號J2-8│第1項 │徒刑拾月。扣案│
│  │        │巷37號前│      │131號自小客車1輛，得手後│      │鑰匙1支沒收。 │
│  │        │        │      │ 據為己有。             │      │              │
└─┴────┴────┴───┴────────────┴───┴───────┘


司法院資訊處製作；財團法人民間司法改革基金會備份。
